【裁判字號】    97,聲,1918
【裁判日期】    980309
【裁判案由】    選派檢查人
【裁判全文】
臺灣桃園地方法院民事裁定              97年度聲字第1918號
聲  請  人  乙○○
相  對  人  鼎立環保工程股份有限公司
法定代理人  甲○○
代  理  人  陳萬發律師
上列當事人間請求選派檢查人事件，
    主      文
選任翁淑容會計師為鼎立環保工程股份有限公司之檢查人，檢查
鼎立環保工程股份有限公司業務帳目及財產情形。
聲請程序費用新臺幣壹仟元由相對人負擔。
    理      由
一、按「繼續一年以上，持有已發行股份總數百分之三以上之股
    東，得聲請法院選派檢查人，檢查公司業務帳目及財產情形
    。」，公司法第245 條第1 項定有明文。
二、本件聲請意旨略以：聲請人先後於民國96年8 月17日自丙○
    ○受讓相對人公司股份70股、96年8 月29日自羅運填受讓相
    對人公司股份28股，又羅運填於96年8 月27日自林嘉郁受讓
    相對人公司股份70股，為繼續1 年以上持有相對人公司已發
    行股份總數3%以上之股東。惟向相對人公司要求抄錄章程、
    歷屆股東會議事錄、財務報表及股東名簿等，相對人均置之
    不理，爰依公司法第245 條第1 項規定，聲請准予選任檢查
    人，檢查相對人之業務帳目及財產情形等語，並提出相對人
    公司查詢資料、結帳紀錄影本、公證書影本及存證信函影本
    等件為證。
三、經查，依卷附相對人公司變更登記表記載，相對人登記股份
    總數300 股，董事長甲○○持有股份100 股，董事丙○○持
    有股份70股，董事吳秀春持有股份60股，監察人林嘉郁持有
    股份70股。關於股份有限公司未按規定發行股票之股份轉讓
    ，應依當事人間合意為轉讓，惟非依民法第297 條第1 項通
    知，不得對抗公司及其他第3 人。本件相對人公司並未發行
    股票，業據關係人丙○○陳明確實，且為相對人所不爭執，
    而聲請人先後於96年8 月17日自丙○○受讓相對人公司股份
    70股、96年8 月29日自羅運填受讓相對人公司股份28股，又
    羅運填於96年8 月27日自林嘉郁受讓相對人公司股份70股，
    有公證書暨所附股份轉讓協議書影本在卷可稽，並據關係人
    丙○○到庭陳明確已將股份讓與聲請人確實。聲請人受讓前
    揭股份，旋於96年12月7 日以存證信函通知相對人，亦有存
    證信函影本在卷可考，足認聲請人確為相對人公司繼續1 年
    以上，持有已發行股份總數3%以上之股東，符合公司法第24
    5 條第1 項規定聲請之要件。
四、經本院函請臺灣省會計師公會推薦，該會推薦翁淑容會計師
   （通訊地址：臺北市○○○路34之5 號，聯絡電話：00-0000
    0000），有臺灣省會計師公會98年1 月19日會總發字第0980
    0067號函附卷可稽，其對於公司業務、帳目及盈虧情況，應
    能本於專業知識予以檢查，爰依公司法第245 條第1 項之規
    定，選派會計師翁淑容為檢查人，檢查相對人公司之業務帳
    目及財產情形，將結果報告於法院。又相對人應依檢查人之
    要求提出相關帳簿、表冊供檢查，檢查人之報酬由相對人負
    擔，附此敘明。
五、依非訟事件法第175 條第3 項，裁定如主文。
中    華    民    國    98    年    3     月    9     日
                  民事第三庭    法  官  熊祥雲
上列正本證明與原本無異
如不服本裁定應於送達後10日內向本院提出抗告狀，並應繳納抗
告費新台幣1,000 元。
中    華    民    國    98    年    3     月    9     日
                                書記官  陳惠萍

司法院資訊處製作；財團法人民間司法改革基金會備份。
